【裁判字號】    92,易,168
【裁判日期】    920509
【裁判案由】    竊盜
【裁判全文】
臺灣宜蘭地方法院刑事判決                          九十二年度易字第一六八號
    公  訴  人  臺灣宜蘭地方法院檢察署檢察官
    被      告  甲○○
右列被告因竊盜案件，經檢察官提起公訴（九十二年度偵字第三０號），本院判決如
左：
    主  文
甲○○竊盜，處罰金伍佰元，如易服勞役以佰元折算壹日。
    事  實
一、連聰義意圖為自己不法之所有，於民國（下同）九十一年十一月五日下午二時多
    許，在宜蘭縣三星鄉○○路一０三之四號外之養鴨池，與心神喪失無責任能力之
    黃清埤（業由檢察官為不起訴處分確定）合力竊得乙○○所嗣養之鴨子三隻（價
    值約新台幣六百元），先將三隻鴨子趕入水溝中，並已將其中二隻鴨子置於黃清
    埤所攜之布袋內；適於同日下午二時三十分許，乙○○自外返家而當場發現，始
    報警查獲上情。
二、案經被害人乙○○訴由宜蘭縣警察局三星分局報請臺灣宜蘭地方法院檢察署檢察
    官偵查起訴。
    理  由
一、訊據被告連聰義矢口否認涉有何竊盜犯行，辯稱：鴨子三隻是綽號「憨豬」之黃
    清埤抓上岸的，伊並沒抓，當天伊只是經過該處，該處有一個隧道，伊只是要看
    看有誰在裡面云云。惟查：右揭事實，業據告訴人乙○○於警訊及偵查中指述綦
    詳，乙○○並於偵查中陳稱：「當天下午二、三點我從外面載蔥尾回來，打算讓
    鴨吃，結果在門口看到甲○○與黃清埤二人在水溝裡合力趕我的鴨，並把鴨裝在
    布袋裡，我有叫他們不要隨便抓我的鴨，我分他們二、三隻沒有關係，他們聽後
    沒說話：：：」、「（鴨子）是養在我家外面的田裡，我有用網子圍起來，被告
    二人（指連聰義與黃清埤）應該是從我圍起來的地方把鴨趕到水溝裡，再從水溝
    把鴨抓進布袋中，伊看到連聰義與黃清埤時，已經有二隻鴨放在布袋裡，另外有
    一隻在水溝中，被告二人正在趕」、「我看見他（指連聰義）時，他正在水溝裡
    與黃清埤合力在抓鴨」等語，復有告訴人乙○○領回失竊財物所出具之贓物認領
    保管單一紙、同時被查獲之黃清埤被宣告為禁治產人之本院九十年度禁字第四二
    號民事裁定、臺灣宜蘭地方法院檢察署檢察官對黃清埤所為不起訴處分書一份在
    卷可稽。再佐以被告甲○○與告訴人乙○○既為鄰居，知悉告訴人乙○○養鴨於
    田裡，亦知綽號「憨豬」之人為心神喪失之人，其見心神喪失之綽號「憨豬」黃
    清埤竊取告訴人乙○○之鴨子，為何立即不制止？且告訴人乙○○與被告甲○○
    為鄰居，復無仇怨，衡情要無誣攀之理，是告訴人乙○○所言應可採信。是被告
    連聰義所辯，顯屬卸責之詞，不足採信，是本件事證明確，被告犯行堪以認定，
    應予依法論科。
二、核被告甲○○所為，係犯刑法第三百二十條第一項之普通竊盜罪。爰審酌被告之
    素行、品行、犯罪動機、目的、手段、竊得財物之價值非鉅及犯罪後否認犯行之
    犯後態度等一切情狀，量處如主文所示之刑，並諭知易服勞役之折算標準。
據上論結，應依刑事訴訟法第二百九十九條第一項前段，刑法第三百二十條第一項、
第四十二條第二項、罰金罰鍰提高標準條例第一條前段、第二條，判決如主文。
本案經檢察官林慧到庭執行職務
中      華      民      國    九十二    年      五      月      九     日
                                        臺灣宜蘭地方法院刑事第二庭
                                            法  官  林  惠  玲
右正本證明與原本無異。
如不服本判決，應於判決送達後十日內向本院提出上訴狀( 應附繕本 )。
                                 書記官  吳  慧  芳
中      華      民      國    九十二    年      五      月      十二   日
附錄本案論罪科刑法條全文：
中華民國刑法第三百二十條 (普通竊盜罪、竊佔罪)
意圖為自己或第三人不法之所有，而竊取他人之動產者，為竊盜罪，處五年以下有期
徒刑、拘役或五百元以下罰金。
意圖為自己或第三人不法之利益，而竊佔他人之不動產者，依前項之規定處斷。
前二項之未遂犯罰之。


司法院資訊處製作；財團法人民間司法改革基金會備份。
